臺灣桃園地方法院刑事裁定
111年度聲字第2709號
聲  請  人  臺灣桃園地方檢察署檢察官
受  刑  人  鄧彥宏



上列聲請人因受刑人數罪併罰有二裁判以上，聲請定其應執行之
刑（111年度執聲字第1875號），本院裁定如下：
    主　文
鄧彥宏犯如附表所示各罪所處之刑，應執行有期徒刑伍年陸月。
    理　由
一、聲請意旨略以：受刑人鄧彥宏因犯竊盜等案件，先後經判決
    確定如附表，應依刑法第53條、第51條第5款及第50條第2項
    ，定其應執行之刑，爰依刑事訴訟法第477條第1項聲請裁定
    等語。
二、按裁判確定前犯數罪者，併合處罰之，但得易科罰金之罪與
    不得易科罰金之罪，受刑人請求檢察官聲請定應執行刑者，
    依第51條規定定之；數罪併罰，有二裁判以上者，依刑法第
    51條之規定，定其應執行之刑；宣告多數有期徒刑者，於各
    刑中之最長期以上，各刑合併之刑期以下，定其刑期，但不
    得逾30年；依刑法第53條應依同法第51條第5款至第7款之規
    定，定其應執行之刑者，由該案犯罪事實最後判決之法院之
    檢察官，聲請該法院裁定之，刑法第50條第1項第1款、第2
    項、第53條、第51條第5款及刑事訴訟法第477條第1項分別
    定有明文。次按法律上屬於自由裁量之事項，有其外部性界
    限及內部性界限，並非概無拘束。依據法律之具體規定，法
    院應在其範圍選擇為適當之裁判者，為外部性界限；而法院
    為裁判時，應考量法律之目的，及法律秩序之理念所在者，
    為內部性界限；法院為裁判時，二者均不得有所踰越。在數
    罪併罰，有二裁判以上，定其應執行之刑時，固屬於法院自
    由裁量之事項，然仍應受前揭外部性界限及內部性界限之拘
    束；上開更定之應執行刑，不應比前定之應執行刑加計其他
    裁判所處刑期後為重，否則即與法律秩序理念及法律目的之
    內部界限有違，難認適法（最高法院80年度台非字第473號
    、93年度台非字第192號判決意旨參照）。又數罪併罰中之
    一罪，依刑法規定得易科罰金，若因與不得易科之他罪併合
    處罰結果而不得易科罰金時，原可易科部分所處之刑，自亦
    無庸為易科折算標準之記載（司法院釋字第144號、第679號
    解釋意旨參照）。至二裁判以上數罪，縱其中一部分已執行
    完畢，如該數罪尚未全部執行完畢，自仍應依刑法第53條之
    規定，定其應執行之刑；已執行部分，自不能重複執行，應
    由檢察官於指揮執行時扣除之，此與定應執行刑之裁定無涉
    （最高法院81年度台抗字第464號、86年度台抗字第472號裁
    定意旨參照）。
三、經查：
　　㈠本件受刑人犯如附表所示各罪，先後經法院判處如附表所
      示之刑，並分別確定在案（檢察官聲請書附表，除編號9
      「罪名」欄所載「竊盜」應更正為「竊盜、詐欺得利」；
      「最後事實審案號」、「確定判決法院」欄所載「110年
      度審原易字第95、97號」均應更正為「110年度審原易字
      第95、110年度審原訴字第97號」外，其餘均引用為本件
      之附表），有各該判決書及臺灣高等法院被告前案紀錄表
      在卷可稽。
　　㈡聲請人依受刑人之請求，聲請就如附表編號1至5、7至10、
      12至14所示得易科罰金之罪，與如附表編號6、11所示不
      得易科罰金之罪，定其應執行之刑，有臺灣桃園地方檢察
      署依102年1月23日修正之刑法第50條調查受刑人是否聲請
      定應執行刑調查表附卷可參。又受刑人所犯如附表所示各
      罪，均係於附表編號1所示判決確定日前為之，並以本院
      為如附表所示各罪犯罪事實最後判決之法院，故聲請人就
      受刑人所犯如附表所示之罪，聲請定其應執行之刑，核與
      前揭規定相符，應予准許。
　　㈢爰綜合審酌受刑人所犯如附表所示各罪，為竊盜罪、加重
      竊盜罪或詐欺得利罪，屬於侵害財產法益之犯罪類型，及
      各罪犯罪時間之密接程度（編號2、5、10部分犯罪時間均
      在109年9月；編號3、12、14部分犯罪時間集中在110年7
      月；編號6、9、13部分犯罪時間相距不到1個月），於併
      合處罰時，其責任非難重複之程度高，不宜酌定較高之執
      行刑；並考量刑法第51條第5款所定外部界限之限制（即
      定應執行刑不得重於附表各編號所示各罪之宣告刑總和「
      有期徒刑8年3月」），及內部界限之拘束（即定應執行刑
      不得重於附表編號1、2、7至11、14所示之罪曾經法院定
      應執行刑加計其他各罪所處刑期總和「有期徒刑6年11月
      」）；再衡酌受刑人犯罪行為之不法與罪責程度、數罪所
      反應受刑人人格特性與傾向，及對其施以矯正之必要性，
      暨受刑人對於本件定應執行刑所陳述之意見等情狀，定其
      應執行之刑如主文所示，且不諭知易科罰金折算之標準。
      至受刑人所犯如附表編號1、2所示之罪，雖經執行完畢，
      本院仍應依法就受刑人於判決確定前所犯之數罪定其應執
      行刑，僅於檢察官指揮執行應執行刑時，再就上開形式上
      已執行部分予以折抵，併此敘明。
四、依刑事訴訟法第477條第1項，刑法第50條第1項第1款、第2
    項、第53條、第51條第5款，裁定如主文。
中　　華　　民　　國　　111 　年　　10　　月　　26　　日
                  刑事第十八庭  法　官　羅文鴻
以上正本證明與原本無異。
如不服本裁定，應於裁定送達後5 日內向本院提出抗告狀。
　　　　　　　　　　　　　　　  書記官　林佳穎
中　　華　　民　　國　　111 　年　　10　　月　　26　　日
附表：受刑人鄧彥宏定應執行刑案件一覽表